臺灣臺南地方法院民事裁定
111年度輔宣字第52號
聲  請  人  黃○毅    住○○市○區○○○路00號
相  對  人  蔡○惠  
關  係  人  黃○威  
上列聲請人聲請輔助宣告等事件，本院裁定如下：
    主  文
宣告蔡○惠（女、民國00年0月00日生、身分證統一編號：Z00000
0000號）為受監護宣告之人。
選定黃○毅（男、民國00年0月00日生、身分證統一編號：Z00000
0000號）為受監護宣告之人之監護人。
指定黃○威（男、民國00年0月00日生，身分證統一編號：Z00000
0000號）為會同開具財產清冊之人。
聲請程序費用由受監護宣告之人負擔。
   理  由
一、聲請意旨略以：聲請人黃○毅係相對人蔡○惠(下稱相對人)之
    子，相對人因失智症等，致致其為意思表示或受意思表示或
    辨識其意思表示效果之能力顯有不足，爰依法聲請准予對相
    對人為輔助宣告，並選定聲請人擔任輔助人等語。
二、按法院對於輔助宣告之聲請，認有監護宣告之必要者，得依
    聲請或依職權以裁定為監護之宣告，家事事件法第179條第1
     項定有明文。次按對於因精神障礙或其他心智缺陷，致不
    能為意思表示或受意思表示，或不能辨識其意思表示之效果
    者，法院得因本人、配偶、四親等內之親屬、最近一年有同
    居事實之其他親屬、檢察官、主管機關或社會福利機構之聲
    請，為監護之宣告，民法第14條第1 項定有明文。又法院應
    於鑑定人前，就應受監護宣告之人之精神或心智狀況，訊問
    鑑定人及應受監護宣告之人，始得為監護之宣告。但有事實
    足認無訊問之必要者，不在此限。鑑定應有精神科專科醫師
    或具精神科經驗之醫師參與並出具書面報告。監護宣告之裁
    定，應同時選定監護人及指定會同開具財產清冊之人，並附
    理由，家事事件法第167 條第1 、2 項、第168 條第1 項亦
    有明定。
三、經查，聲請人之主張，業據提出診斷證明書、戶籍謄本、親
    屬系統表等為證。又經鑑定人即施仁雄醫師鑑定結果：相對
    人是中度失智患者，日常事務需別人協助，在短暫記憶、抽
    象思考能力注意力、算術能力、理解生活情境及評估其意涵
    能力皆有明顯障礙，導致對事情之認知與是非判斷有明顯缺
    失，致不能為意思表示或受意思表示，或不能辨識其意思表
    示，建議為監護宣告等語，有鑑定人出具之精神鑑定報告書
    在卷可佐。準此，相對人因心智缺陷，致不能為意思表示及
    受意思表示，或已不能辨識其意思表示之效果，自堪認定，
    爰依職權宣告其為受監護宣告之人。
四、聲請人為相對人之子，其與相對人關係密切，情屬至親，由
    其擔任監護人為適當，又關係人黃○威願為會同開具財產清
    冊之人，此經關係人表示同意，核無不當，爰選定聲請人擔
    任監護人，並指定關係人擔任會同開具財產清冊之人。
五、聲請人既經本院選定為監護人，依民法第1112條規定，應負
    責護養療治相對人之身體及妥善為財產管理之職務。又依民
    法第1113條準用同法第1099條之規定，於監護開始時，監護
    人對於受監護宣告人之財產，應會同關係人於二個月內開具
    財產清冊並陳報本院，併此敘明。
六、依家事事件法第第164 條第2 項，裁定如主文。
中　　華　　民　　國　　111 　年　　11　　月　　22　　日
                  家事法庭  法  官  陳文欽
以上正本係照原本做成。
如對本裁定不服，須於裁定送達後10日內向本院提出抗告狀，並
應繳納抗告費新臺幣1,000元。
中　　華　　民　　國　　111 　年　　11　　月　　22　　日
                            書記官  易佩雯